臺灣板橋地方法院刑事判決　　　　　　　94年度重訴字第22號
公　訴　人　臺灣板橋地方法院檢察署檢察官
被　　　告　戊○○
選任辯護人　黃哲東律師
上列被告因違反毒品危害防制條例案件，經檢察官提起公訴（九
十四年度偵字第二九六四、三五七六號），本院判決如下：
    主  文
戊○○連續販賣第二級毒品，處有期徒刑拾貳年。
扣案第二級毒品安非他命貳包（總淨重壹壹零貳點零公克；驗
餘總淨重壹壹零壹點玖公克；純度百分之玖肆點捌）、第二級毒
品安非他命陸包（總淨重伍玖玖點肆捌公克；驗餘總淨重伍玖
捌點公克；純度百分之玖肆點柒）均沒收銷燬之；扣案前述
安非他命外包裝袋（分別重肆貳點零壹公克、捌伍點陸肆公克）
、包裝塑膠袋（分別總重陸點玖公克、陸伍點伍貳公克）、手提
袋壹個、電子秤貳台、分裝袋壹批（計有壹仟壹佰拾壹個）均
沒收。又販賣第二級毒品安非他命所得財物新臺幣拾捌萬肆仟元
沒收之，如全部或一部不能沒收時，以其財產抵償之。
    事  實
一、戊○○明知安非他命為毒品危害防制條例所規範之第二級毒
 　 品，不得非法持有、販賣，竟仍意圖營利，基於販賣第二級
    毒品安非他命（下簡稱安非他命）之概括犯意，於下列時、
    地，先後販賣安非他命予他人或意圖營利而販入大量之安非
    他命：
  (一)自民國九十三年九月間起至九十四年一月二日止，在臺北縣
    三重市○路○街一二二巷二十號五樓住處或其樓下，以每公
    克新臺幣（下同）一千元之價格，每次二至三公克不等數量
    ，連續販賣安非他命予甲○○七、八次。
  (二)繼於九十三年九月間、同年十二月中旬、九十四年一月中旬
    ，在其上開住處，以每兩二萬一千元或一萬九千元不等之價
    格，連續販賣安非他命三次予丁○○（一次四萬多元、一次
    六萬多元、一次七萬多元）。嗣又與丁○○約定於九十四年
    二月十八日下午八時三十分許，在上開處所販賣，而於丁○○依約前往拿取安非他命時，適戊○○恰為警查獲持有六大
    包安非他命而未得逞。
  (三)又於九十四年一月四日當日或前一、二日，在高雄市某不詳
    地點，向姓名年籍不詳之人，以不詳價格，購入安非他命二
    包（總淨重一一０二‧０三公克；驗餘總淨重一一０一‧九
    公克）後，即與甲○○基於運輸第二級毒品之犯意聯絡（甲○○涉犯運輸第二級毒品罪嫌部分，業由本院九十四年度訴
    字第二五五號審理中），由戊○○於九十四年一月四日凌晨
    ，以所使用之0000000000號行動電話與甲○○所
    使用之0000000000號行動電話聯絡，要求甲○○
    南下高雄。再於九十四年一月四日中午，由戊○○交付置物
    櫃鑰匙予甲○○，委託甲○○至高雄市○○○路大樂大賣場
    編號七十號之置物櫃內，取出戊○○所販入並裝於手提袋內
    之上開安非他命後，甲○○即攜帶該安非他命，在高雄市○○○路，搭乘車牌號碼ＦＺ—九九三號和欣客運北上而共同
    運輸。嗣於同日下午五時許，甲○○乘坐之上開和欣客運行
    經國道一號高速公路楊梅收費站時，為行政院海岸巡防署查
    緝人員當場查獲，並扣得甲○○持有中屬戊○○所有之手提
    袋一個暨該手提袋內之安非他命二包（總淨重一一０二‧０
    三公克；驗餘總淨重一一０一‧九公克）以及甲○○所有供
    聯絡用之NOKIA 牌行動電話一支（含0000000000
    號SIM卡一張）。
 (四)復於九十四年二月十八日下午七、八時前之不詳時間，先與
    在高雄市之姓名年籍不詳綽號「大頭」之成年男子，以不詳
    價格，購入安非他命六包（總淨重五九九三‧四八公克；驗
    餘總淨重五九八三‧三公克）後，由綽號「大頭」之人委託
    丙○○（所涉運輸第二級毒品罪嫌部分，亦由本院九十四年
    度重訴字第二一號審理中）從高雄攜帶上開安非他命駕車北
    上，並與戊○○相約在臺北縣三重市厚德國小門前對面，將
    該安非他命交付予戊○○。嗣於九十四年二月十八日下午八
    時三十分許，在臺北縣三重市○路○街一二二巷二七號車庫
    前門旁，為警先查獲戊○○手上所提之水果禮盒一個（內有
    安非他命三包）及置於地上另一袋內所裝之電子秤二台。隨
    後又於上址車庫廚房內，再查獲另一個水果禮盒（內亦有安
    非他命三包），共計查扣安非他命六包（總淨重五九九三‧
    四八公克；驗餘總淨重五九八三‧三公克），並於臺北縣三
    重市○路○街一二二巷二十號五樓其住處客廳內，查獲分裝
    袋一批（計有一千一百三十一個）及行動電話七支，為警循
    線查獲。
二、案經行政院海岸巡防署北部地區海岸巡防局移送臺灣板橋地
    方法院檢察署檢察官偵查起訴。
    理  由
一、訊據被告戊○○固坦承認識證人甲○○及丁○○，也確實有
    於九十四年一月四日上午，在高雄市地中海三溫暖與證人甲○○碰面後，約於中午一同前往高雄市○○○路大樂大賣場
    對面之麥當勞，並有於九十四年二月十八日下午七、八時許
    ，在臺北縣三重市厚德國小大門口對面，自證人丙○○處取
    得二個水果禮盒，其內裝有安非他命共計六包，且當場交付
    證人丙○○現金三萬三千元之事實，惟仍矢口否認有何販賣
    安非他命之犯行，並辯稱：伊從未賣過安非他命予證人甲○○及丁○○，證人甲○○於九十四年一月四日為警查獲時，
    身上手提袋內所持有之安非他命二包，不是伊的。伊並沒有
    打電話給證人甲○○，要證人甲○○南下高雄，也沒有將大
    樂大賣場置物櫃的鑰匙交給證人甲○○，要證人甲○○去置
    物櫃內取出安非他命後，幫伊先帶回臺北。另九十四年二月
    十八日為警所查獲在伊持有中裝於二個水果禮盒內之安非他
    命共六包，是綽號「小林」即證人丁○○的，伊是受綽號小
    林的丁○○所託，才與證人丙○○相約，前往三重市厚德國
    小門口對面拿的，伊並不知道證人丙○○所交付的二個水果
    禮盒裡面裝的是安非他命，是後來員警叫伊打開時，伊才知
    道。至於伊所以沒有一開始即表明綽號「小林」之人即是證
    人丁○○，是因為害怕證人丁○○有黑道背景云云，另被告
    辯護人則以證人甲○○、丁○○於偵查中及本院審理時所為
    之證詞，內容前後不一，明顯有瑕疵，不能僅憑渠等片面之
    證述，即認被告有為販賣犯行，且證人甲○○、丁○○於偵
    查中所為之證述，係屬審判外之陳述，亦無證據能力，不得
    為證據云云置辯。
二、按被告以外之人於審判外之言詞或書面陳述，除法律有規定
    者外，不得作為證據，刑事訴訟法第一百五十九條第一項固
    有明文，惟被告以外之人於偵查中向檢察官所為之陳述，除
    顯有不可信之情況者外，得為證據，同法第一百五十九條之
    一亦有明文，而所謂顯有不可信之情況，依該條之立法理由
    ，應係指被告以外之人於偵查中向檢察官所為之陳述，不論
    是言詞或書面，有未遵守法律規定之情形，即檢察官於偵查
    中所為之證據調查，須係出於違法取供者，始無證據能力。
    查本件辯護人辯稱證人甲○○、丁○○於偵查中向檢察官所
    為之證述，無證據能力云云，並非係指渠等二人於檢察官偵
    查中有受強暴、脅迫、利誘等不正取得供述之情事，而係指
    證人甲○○、丁○○於偵查中所為供述不實，與審判時所述
    內容前後不符，然此應屬證人所為證言有無證明力之問題，
    再參酌證人甲○○、丁○○於本院審理時均未指稱於偵查中
    有受到檢察官違法取供之情形，是辯護人上開所辯無證據能
    力云云，顯不足採，亦即證人甲○○、丁○○於偵查中所為
    之陳述，應有證據能力，得為證據，合先敘明。
三、上揭事實(一)被告自九十三年九月間起至九十四年一月二日止
    ，連續販賣安非他命予證人甲○○施用之事實，業經證人甲○○於偵查中證述：「被告戊○○平常並沒有拿毒品給伊，
    都是伊跟被告買安非他命，一個月買二次，約半年，每次約
    一、二千元，都在被告家裡買，被告家在伊家對面」、「被
    告有賣過毒品安非他命給伊過，約四、五次」、「伊一次都
    向被告買二、三公克，一公克價錢為一千元，都在被告家樓
    下或家中跟被告買，約九月間開始跟被告買，最後一次是今
    年（九十四年）一月二日左右，共買七到八次」等語綦詳（
    見九十四年度偵字第一０七二號卷第四八頁、九十四年度偵
    字第二九六四號卷第一三頁、九十四年度偵字第三五七六號
    卷第八六頁），且雖證人甲○○於偵查中所為證述，就向被
    告購買之次數、數量、金額前後並不完全一致，然就確曾向
    被告購買，且交易地點均係在被告家中或住處樓下乙節，則
    均所述相同，再參酌證人甲○○於本院審理時亦不否認曾向
    被告拿過安非他命，僅不過改稱係委託被告拿，不知道這樣
    是不是算賣云云（見本院卷第一三六頁），然依被告所為供
    述，其本身既未有施用毒品之惡習，衡諸常情，如無利可圖
    ，被告焉有甘冒犯罪遭刑事追訴之風險而連續受證人甲○○
    委託代為購買安非他命之理？可見證人甲○○於本院審理時
    所為證述，顯然係事後避重就輕意圖迴護被告之詞，不足採
    信，益徵證人甲○○於偵查中所言屬實。此外，復佐以被告
    另有販賣安非他命予證人丁○○之事實，業經證人丁○○證
    述明確以及販入大量安非他命後，經警循線查獲扣案等節（
    均詳後述），自堪信證人甲○○於偵查中證稱有向被告購買
    過安非他命等語為真實。又因證人甲○○於本院審理時證稱
    ：偵查中伊講的時間、地點、次數、金額都沒有錯，而證人
    甲○○係於九十四年三月八日最後一次檢察官偵訊時，有就
    上開內容作較完整之陳述，是本院認應以證人該次陳述內容
    為準，並依罪疑惟輕法則，為有利於被告之認定，即認被告
    販賣安非他命予證人甲○○宗部分，其販賣時間係自九十三
    年九月間起至九十四年一月二日止，次數為七次，每次購買
    二公克，每一公克一千元，被告此部分販賣毒品所得為一萬
    四千元。
四、次者，關於事實(三)被告如何以電話聯絡證人甲○○南下高雄
    ，再於九十四年一月四日中午，將置物櫃鑰匙交予證人甲○○，委託證人甲○○至高雄市○○○路大樂大賣場編號七十
    號之置物櫃內，取出其內用手提袋裝的安非他命二包後，先
    行北上攜回臺北縣三重市，再與證人甲○○聯絡取回等節，
    亦據另案被告甲○○於所涉違反毒品危害防制條例案件偵查
    中及本案偵查時供稱或具結後證稱：「九十四年一月四日下
    午五時許，在楊梅收費站為警查獲之包包，是伊幫朋友從高
    雄民族一路的大賣場櫃子拿出並帶上來，綽號「阿智」（應
    係「阿志」之誤，下同）交給伊鑰匙，伊去取貨，要伊將貨
    帶到臺北交給他，因為他要跟朋友聊天，包包裡面裝的是安
    非他命，「阿智」剛開始沒有說是安非他命，是伊到高雄時
    才跟伊說，（經提示被告口卡供另案被告甲○○指認，確認
    「阿智」即是被告戊○○），之前伊並沒有幫「阿智」運過
    毒，這是第一次」、「一月四日凌晨當時伊在三重家中，他
    （指被告）打電話給伊，叫伊到高雄地中海三溫暖找他，伊
    到高雄跟他碰面後，洗完三溫暖中午十一時許才離開，之後
    他帶伊到大賣場對面的麥當勞，他交一支保險櫃鑰匙給伊，
    叫伊將櫃中東西拿過來，之後他打電話給伊說跟朋友有事，
    要伊先幫他帶回臺北，晚點再找伊拿，伊在賣場拿完後，他
    打電話給伊時，伊就知道是毒品，之後伊就坐和欣客運回臺
    北，接著就被查獲」、「伊不認識綽號「小林」，當天下高
    雄是戊○○叫伊下去，當天只有戊○○跟伊通電話，是戊○○叫伊下高雄」、「九十四年一月四日被查獲的安非他命是
    戊○○叫伊去取貨的，都是戊○○與伊聯絡取貨的事，沒有
    其他人」等語明確（見九十四年度偵字第一０七二號卷第四
    二頁、第四八頁、九十年度偵字第二九六四號卷第一二頁、
    第一五頁、九十四年度偵字第三五七六號卷第八六頁），且
    另案被告甲○○於本院進行羈押訊問時，亦係供稱：有被查
    獲安非他命一大包、一小包，那是朋友綽號「阿智」在九十
    四年一月四日下午叫伊去地中海三溫暖找他，結果他帶伊到
    半途時，叫直接到高雄民族路麥當勞那邊說有一個大袋子，
    放在保管箱，要伊拿到臺北回來，他會跟伊聯絡，他就住在
    伊家附近而已等語屬實，並有另案被告甲○○於該日在國道
    一號中山高速公路楊梅收費站為警查獲時，當場在其所攜帶
    之手提袋內扣得之白色晶體二包扣案足資佐證，而該扣案之
    白色晶體二包（含外包裝袋實際總毛重共一一五０‧九四公
    克），經送內政部警政署刑事警察局鑑驗結果，經檢視均為
    白色晶體，外觀型態均相似，驗前總毛重一一０八‧九三公
    克（包裝塑膠袋總重約六‧九公克），隨機抽取０‧一三公
    克鑑驗用罄，檢出二級毒品甲基安非他命成分，測得二級毒
    品甲基安非他命之純度約為百分之九四‧八等情，亦有該局
    九十四年三月十四日刑鑑字第０九四００一三五八二號鑑定
    書一紙附卷可稽（見本院九十四年度訴字第二五五號卷第五
    九頁）。至證人甲○○雖於本院審理時翻異前詞，改稱：扣
    案之安非他命係伊自己出錢買的，用來供作自己吸食之用，
    並不是被告委託伊帶回臺北的云云。惟按參諸案發之初，證
    人之供述較少權衡利害得失或受他人干預，依經驗法則而言
    ，較之事後翻異之詞為可信，此即所謂案重初供之經驗法則
    ，故除可證明其事後更異之詞與事實相符或其初供確係虛偽
    外，自不得任意捨棄初供而不採。是以，本件雖證人甲○○
    嗣後於本院審理時改稱以前詞云云，然經於本院審理時就證
    人甲○○及被告進行隔離訊問暨交互詰問結果，證人甲○○
    證稱：伊是透過被告關係，跟被告的朋友買安非他命。因為
    該些安非他命是透過被告介紹，所以是被告告訴伊安非他命
    之放置地點，且是被告將置物櫃的鑰匙交給伊，並告訴伊置
    物櫃號碼為七十號，伊不認識也沒有見過被告的朋友。伊是
    用四十萬元的價錢購買該些安非他命，被告是於九十三年十
    二月份左右，親口跟伊說有這批便宜的安非他命可以買，被
    告說如果伊要，籌到錢時就跟被告說。四十萬元的價錢也是
    被告親口告訴伊的。伊不認識「老仔」或丁○○（見本院卷
    第一三三頁起至第一三五頁、第一三八頁）云云，既與被告
    供稱：我有跟他（指甲○○）提過丁○○有在賣安非他命，
    但我不知道價碼，也沒有跟他講價碼，我沒有叫他去籌錢，
    我有跟他說可以跟「老仔」就是丁○○去拿，應該會比較便
    宜，甲○○也認識「老仔」，我沒有介紹，他可以自己跟「
    老仔」聯絡，我也沒有跟甲○○提過可以拿到一公斤四十萬
    元的安非他命，也沒有跟甲○○報價一公斤四十萬元，我不
    知道甲○○於九十四年一月四日南下高雄以一公斤四十萬元
    拿安非他命，是因為丁○○有跟我說他拜託甲○○去高雄作
    事情，甲○○沒有回來，我是後來打電話給甲○○的家人才
    知道甲○○被抓了，之前我並不知道丁○○叫甲○○去高雄
    作什麼事。我沒有交鑰匙給甲○○，也沒有跟甲○○說我有
    朋友可以賣他一公斤四十萬元云云（見本院卷第一四一頁至
    一四二頁）明顯不符，可徵證人甲○○前揭陳詞應係事後迴
    護被告之辯詞，自不足據為有利被告之認定。此外，再參酌
    被告於警詢、偵查中本係供稱：因受綽號「小林」之託，去
    高雄拿安非他命，因數量太多，自己不敢去拿，所以委託甲○○去高雄將安非他命帶回云云。後於本院審理時先係改稱
    因為丁○○有跟伊說過他拜託甲○○去高雄做事情，甲○○
    沒有回來，伊是後來打電話給甲○○的家人，才知道甲○○
    被抓了，之前伊並不知道丁○○叫甲○○去高雄做什麼事情
    。嗣因知悉證人甲○○已改稱是自己花錢所購買供己吸食所
    用，遂亦隨之又改稱是伊介紹的那個人「阿波」直接拿鑰匙
    給甲○○的，前後反覆不一，並刻意撇清、規避，顯然情虛
    ，益堪信證人甲○○於偵查中所言應屬真實，是扣案於證人
    甲○○處所查獲之安非他命二包，應係屬被告所有，委託證
    人甲○○帶回三重乙節，誠堪認定。
五、又上揭事實(四)扣案自被告處查獲之安非他命六包（含外包裝
    袋實際總毛重六一四四‧六四公克），經送內政部警政署刑
    事警察局鑑驗結果，經檢視均為白色晶體，外觀型態均相似
    ，驗前總毛重六０五九公克（包裝塑膠袋總重約六五‧五二
    公克），隨機抽取０‧一八公克鑑驗用罄，檢出二級毒品甲
    基安非他命成分，測得甲基安非他命之純度約為百分之九四
    ‧七乙節，有該局九十四年三月三十一日刑鑑字第０九四０
    ０二七五五五號鑑定書一紙在卷可按（見本院卷第六七頁）
    。被告雖辯稱該些安非他命是綽號「小林」即證人丁○○的
    ，伊是受綽號「小林」的丁○○委託，才與證人丙○○相約
    在三重市厚德國小大門口對面拿取，伊並不知道綽號「小林
    」的丁○○叫伊去拿的東西是安非他命，直到警察叫伊打開
    時，伊才知道是安非他命云云。惟查，上揭扣案六包之安非
    他命係在高雄綽號「大頭」之人委託證人丙○○帶至臺北縣
    三重市交給綽號「阿生」的被告，且被告於事先就已經知道
    裡面裝的是安非他命等情，業經證人丙○○於本院審理時具
    結後證稱：九十四年二月十八日我有從高雄帶二個禮盒到臺
    北，是一個叫綽號「大頭」的人託我帶的，當時我知道那是
    安非他命，「大頭」託我時是說到臺北交給「鳥仔」，「鳥
    仔」就是「阿生」，就是戊○○。關於買賣交易的貨款如何
    計算及運送的車馬費都是「大頭」跟「阿生」二人談的，我
    不知道。他們談的時候，我不在場。戊○○是在厚德國小大
    門對面馬路旁邊跟我拿安非他命，當時沒有講什麼話，只有
    說給我三萬三千元，說是「大頭」講的，是他主動拿給我的
    。我快要到三重的時候，有打電話給戊○○，到厚德國小交
    貨是戊○○跟我講的，「大頭」在高雄並沒有告訴我要拿到
    三重的哪裡，只有要我下三重交流道的時候打電話給「阿生
    」，後來是由「阿生」跟我說到厚德國小。我之前跟戊○○
    並不認識，是透過「大頭」才認識的。「阿生」就是戊○○
    ，戊○○的電話是「大頭」給我的，他們電話都會換來換去
    。「大頭」沒有告訴我安非他命的數量，我有拿三萬三千元
    ，但我不知道我拿的安非他命多重。當時「大頭」是跟我講
    叫我拿去給「阿生」，並沒有告訴我「阿生」會拿錢給我，
    是後來「阿生」拿三萬三千元給我說是「大頭」講的，我回
    去問「大頭」，「大頭」才說算是給我的車馬費。戊○○知
    道裡面裝的是安非他命，因為是「大頭」與他聯絡的。我確
    定二月十八日當天有跟戊○○通過電話，是在要下三重交流
    道的時候，厚德國小的地點是戊○○指定的，我並不知道厚
    德國小如何走，是戊○○在電話中告訴我下三重交流道後要
    如何走。在九十四年二月十八日之前我就認識他，有聽過他
    的聲音，在電話中我可以認出是戊○○的聲音等語綦詳（見
    本院卷第一四四頁至第一四九頁），參酌被告亦不否認其綽
    號為「鳥仔」、「阿生」（見本院九十四年度訴字第二五五
    號卷九十四年六月七日審判筆錄第四頁）以及知悉其內是安
    非他命（見九十四年度偵字第三五七六號卷第五八頁），可
    徵證人丙○○之證詞尚非子虛。至被告雖以前詞置辯，然業
    為證人丁○○所否認，佐以證人丁○○既尚須拿金子到當鋪
    典當，後屆期時因沒錢贖回，復係由被告先行代為贖回，此
    為被告所肯認，可知證人丁○○之經濟能力實甚為拮据，焉
    有能力一次販入如此大量之安非他命？且倘該些安非他命確
    係證人丁○○所有，顯然證人丁○○所從事販賣毒品之規模
    應屬不小，則依一般販賣毒品所得獲利情形，其又怎可能經
    濟如此窘迫，此均顯然有違常情，由此可見證人丁○○證稱
    ：並沒有叫被告去拿那麼多的安非他命，因為伊沒有那麼多
    錢等語，尚與事實相符，可堪採信。被告上開所辯，顯係臨
    訟意圖脫罪之虛詞，不足為採。是扣案自被告處查獲之安非
    他命六包應係屬被告自己所有者，同堪認定。
六、再者，上揭事實(二)於九十三年九月間、同年十二月中旬、九
    十四年一月中旬，被告確曾以每兩二萬一千元或一萬九千元
    不等之價格，連續販賣安非他命三次予證人丁○○（一次四
    萬多元、一次六萬多元、一次七萬多元）。嗣又於九十四年
    二月十八日，復與證人丁○○相約，而於證人丁○○依約前
    往拿取安非他命時，因被告恰為警查獲而未得逞之事實，亦
    據證人丁○○於本院審理時到庭具結後證稱：九十四年二月
    十八日伊有去三重市○路○街一二二巷二七號，是被告打電
    話叫伊去的，伊去的時候，看到有好幾個警察跟被告在樓下
    門口，就準備要從旁邊回去，但被告看到，就跟警察說伊要
    去找他，安非他命是伊的，要警察來抓伊，伊當時就被警察
    抓了，然後一起被帶回基隆海巡署。伊有跟被告拿安非他命
    有出錢，伊是先拿多少錢給被告，被告就拿多少安非他命給
    伊，伊都是事先就拿錢給被告，還有一些金子放在被告那邊
    ，伊都是買一兩二萬多元，被告說沒有賺伊錢，拿多少錢就
    賣伊多少錢，被告是這樣講的，但伊不知道被告有沒有賺，
    價格有時候貴有時候便宜，便宜的時候也有一兩一萬九千元
    的，伊都是用「兩」為單位跟被告拿安非他命。伊錢跟金子
    放在被告那邊，伊有跟被告說被告有安非他命時，就打電話
    叫伊去拿，都是被告打電話給伊，要伊去拿安非他命，伊這
    樣跟被告拿安非他命，差不多有三、四次。九十四年二月十
    八日被查獲當天是被告打電話跟伊說他那邊有糖果叫伊去拿
    ，糖果指的就是安非他命，有時候伊沒有錢，被告也會先給
    伊安非他命，然後說錢以後再給。伊是九十三年九月份開始
    跟被告拿安非他命的，那是第一次，伊在警察局忘記講這一
    次。九十四年二月十八日當天伊身上有帶約十萬元，可是那
    錢不是要用來買安非他命的，是要去賭博用的，伊有跟被告
    講說查獲當天拿安非他命的錢，過幾天再給被告，但查獲當
    天伊還沒有拿到安非他命就被抓了。通常被告給伊的一包都
    是一兩裝，有時候會一包裝半兩，分成兩包。但一包一兩時
    被告都會少裝一點，只裝三十五公克左右，少了二點五公克
    ，都算一兩的錢。被告用一兩二萬一千元或一萬九千元的價
    錢給伊安非他命時，被告有賺，因為伊等有在施用的人，都
    知道市價，被告去拿沒有那麼貴，所以有賺，但賺多少伊不
    清楚。伊跟被告拿過三次安非他命，分別是九十三年九月、
    九十三年十二月中旬及九十四年一月中旬，第四次就被抓，
    一次四萬多，一次六萬多，一次七萬多，但哪一次是多少錢
    伊忘記了等語綦詳（見本院卷第一二三頁起）。又雖證人丁○○於偵查中就向被告購買安非他命之情形，與嗣後於本院
    審理時所陳所有不同，然按證據之證明力，由法院本於確信
    自由判斷，但不得違背經驗法則及論理法則。證人所作先後
    不同之證言，何者為可採，事實審法院本得參酌其他相關證
    據為自由之判斷，苟無違背經驗法則及論理法則，即難指為
    違法（最高法院七十二年台上字第三九七六號判例參照），
    是尚難以證人之供述，一有不符或矛盾，即謂其證言全然不
    可採信（最高法院七十四年台上字第一五九九號判例參照）
    。因此，本件證人丁○○對於向被告購買安非他命之時間、
    次數，固於偵查中及本院審理時前後證述略有出入，且向被
    告購買之金額亦不明確，但其既均指證向被告購買安非他命
    無誤，復參酌被告另有販賣安非他命予證人甲○○之情形以
    及販入大量安非他命後經警循線查獲扣案等節，如前所述，
    自堪信其證言為真實。再者，因證人丁○○於本院審理時對
    於被告販賣之金額已無法明確記憶，依罪疑惟輕法則，自應
    為有利被告之認定。因此，本院認被告販賣安非他命予證人
    丁○○部分，其販賣毒品所得為十七萬元。
七、末者，販賣毒品係違法行為，非可公然為之，亦無公定之價
    格，不論是瓶裝或紙包，均可任意分裝增減分量，而每次買
    賣之價差，亦隨時依雙方之關係深淺、資力、需求之數量及
    對行情之認知、來源是否充裕、販賣者是否渴求資金、查緝
    是否嚴謹、購買者被查獲時供述購買對象之可能性之風險評
    估等，因而異其標準，並機動調整，非可一概而論，販賣之
    利得除經坦承犯行或價量至臻明確外，委難查得實情，販賣
    之人從價差或量差中牟利方式雖異，其意圖營利之非法販賣
    行為則一，況政府為維護人民健康及社會秩序，對於非法販
    賣毒品安非他命定有重典，且取締甚為嚴厲，又經常於大眾
    傳播媒體報導，一般人均知販賣毒品安非他命有重刑之罰責
    ，被告對此自難諉稱不知，其若非從中賺取利潤，豈甘冒為
    警查獲遭判重刑之風險而平白無端義務為該買賣之工作，是
    其販入之價格必較售出之價格低廉，此亦經證人丁○○證述
    無訛。再由被告本身並無施用毒品之惡習（見本院九十四年
    度訴字第二五五號卷九十四年六月七日審判筆錄第一二頁）
    ，卻持有大量之安非他命（多達七、八千公克），並經警於
    其住處內，查獲為數不少的分裝袋一批（計有一千一百三十
    一個）及電子秤二台等販賣毒品時所需之工具扣案，且參酌
    被告就扣案分裝袋之來源，先係於警詢中供稱：該些分裝袋
    係綽號「小林」之人於九十四年二月十八日查獲當天中午拿
    來的，後於本院審理時則又改稱係自己機車行裝零件所用，
    前後不一，亦啟人疑竇，以及前已有販賣安非他命予證人甲○○、丁○○之情形，如前所述，甚且證人丁○○於本院審
    理時亦證稱：九十四年二月十八日當天晚上即係因為被告打
    電話給伊說有「糖果」，「糖果」就是安非他命，叫伊去拿
    ，有說錢過幾天再給等語，可徵被告一開始持有扣案該些安
    非他命之目的，應即係在意圖販售他人藉以牟利，至為明確
    。綜上，本件事證明確，被告上開犯行，堪予認定，應依法
    論科。
八、按安非他命係毒品危害防制條例第二條第二項第二款所列之
    第二級毒品，依法不得持有、販賣。又販賣毒品罪，不以販
    入之後，復行賣出為必要，只須意圖營利而販入或賣出，有
    一於此，犯罪即應成立，有最高法院九十二年度台上字第七
    ０四六號、第二六四一號裁判意旨可資參照。故核被告上揭
    事實(一)至(四)所為，應係犯違反毒品危害防制條例第四條第二
    項之販賣第二級毒品罪、運輸第二級毒品罪及同法第四條第
    六項、第二項之販賣第二級毒品未遂罪（指九十四年二月十
    八日下午八時三十分許，與證人丁○○相約販賣該次犯行而
    言）。被告販賣、運輸第二級毒品安非他命前、後之持有行
    為，應為販賣、運輸之高度行為所吸收，不另論罪。被告於
    九十四年二月十八日下午八時三十分許，已與證人丁○○相
    約販賣，並於證人丁○○依約前往拿取安非他命時，因被告
    適為警所查獲而未得逞，為未遂犯。又被告與另案被告甲○○間，就被告委託另案被告甲○○自高雄將安非他命二包（
    總淨重一一０二‧０三公克；驗餘總淨重一一０一‧九公克
    ）帶回臺北縣三重市之運輸毒品犯行部分，有犯意聯絡及行
    為分擔，為共同正犯，且被告該次所犯運輸第二級毒品罪與
    販賣第二級毒品罪之間，有方法目的之牽連關係，應依刑法
    第五十五條後段規定，從較重之販賣第二級毒品罪處斷。又
    公訴人就被告所犯運輸第二級毒品罪部分，於起訴法條雖未
    論及，惟起訴事實已記載明確，且屬裁判上一罪關係，自為
    本院審理論究之範圍，併此敘明。再被告先後多次販賣第二
    級毒品安非他命之行為（除一次未遂外，餘均既遂），時間
    緊接，且所犯復係犯罪構成要件相同之罪，僅既未遂狀態有
    別，顯係基於概括犯意反覆為之，應依刑法第五十六條規定
    ，論以一販賣第二級毒品既遂罪處斷，並因販賣第二級毒品
    罪之法定本刑中無期徒刑部分，依法不得加重，故僅就其中
    有期徒刑及罰金刑部分，依法加重其刑。爰審酌被告雖有正
    當職業，卻以之為掩護，連續販賣安非他命予他人，不僅助
    長毒品氾濫，且戕害國民身心健康，兼衡其前後二次所販入
    之安非他命數量如此龐大，顯見所營買賣規模應是不小，當
    非屬零星、小額販賣之情形，影響社會治安更甚，惡性誠屬
    重大，再考量被告販賣所已得之金額以及犯罪後仍矢口否認
    ，飾詞狡辯，毫無悔改之態度等一切情狀，量處如主文所示
    之刑，以資懲戒。
九、扣案白色晶體共八包，經鑑驗結果，確均含第二級毒品甲基
    安非他命成分，其中二包，總淨重一一０二‧０三公克，驗
    餘總淨重一一０一‧九公克，純度百分之九四‧八；另六包
    ，總淨重五九九三‧四八公克；驗餘總淨重五九八三‧三公
    克（原驗餘總淨重五九九三‧三公克，後因行政院海巡署提
    取十公克供化驗分析之用，故僅餘五九八三‧三公克），純
    度百分之九四‧七，有內政部警政署刑事警察局九十四年三
    月十四日刑鑑字第０九四００一三五八二號鑑定書、九十四
    年三月三十一日刑鑑字第０九四００二七五五五號鑑定書、
    臺灣板橋地方法院檢察署九十四年七月二十二日乙○榮御九
    四偵三五七六號字第五三九一四號函各一紙在卷可按，為查
    獲之毒品，均應依毒品危害防制條例第十八條第一項前段規
    定，不論屬於犯人與否，宣告沒收銷燬之。另前述查扣毒品
    之外包裝（分別重四二‧０一公克、八五‧六四公克）、包
    裝塑膠袋（分別總重六‧九公克、六五‧五二公克）及手提
    袋一個，有防止毒品裸露、逸出之功用，並便於攜帶，其係
    供販賣、運輸毒品所用之物，至為顯然；而扣案電子秤二台
    亦係被告供販賣第二級毒品安非他命犯罪所用之物，均應依
    同條例第十九條第一項規定宣告沒收。又被告因販賣毒品所
    得之財物共十八萬四千元，係被告因犯罪所得之物，亦應依
    毒品危害防制條例第十九條第一項規定沒收之，且如全部或
    一部不能沒收時，並以其財產抵償之。另扣案之分裝袋一批
    （計有一千一百三十一個），係被告供分裝安非他命預備之
    物，應依刑法第三十八條第一項第二款規定，宣告沒收之。
    至被告及另案被告（即共犯）甲○○所使用之000000
    0000號、0000000000號行動電話各一支，因
    非屬專供渠等運輸毒品犯罪所用，以及被告九十四年二月十
    八日為警查獲時，所扣得之行動電話共七支，依被告所述，
    均係伊開中古機車行，客人來修機車時，所用以抵押者，並
    非被告所有，且本院復查無任何證據可資證明與本件被告犯
    罪有何關連性，爰均不予宣告沒收，附此敘明。
據上論斷，應依刑事訴訟法第二百九十九條第一項前段，毒品危
害防制條例第四條第二項、第十八條第一項前段、第十九條第一
項，刑法第十一條前段、第二十八條、第五十六條、第五十五條
後段、第三十八條第一項第二款，判決如主文。
本案經檢察官程秀蘭到庭執行職務。
中　　華　　民　　國　　94　　年　　8 　　月　　10　　日
                  刑事第十庭  審判長法　官  高奕驤
                                    法  官  曾正耀
                                    法  官  黃若美
上列正本證明與原本無異。
如不服本判決，應於判決送達後10日內向本院提出上訴狀 (應附
繕本)， 上訴於臺灣高等法院。
                                    書記官　曹秋冬
中　　華　　民　　國　　94　　年　　8 　　月　　11　　日
附錄本案論罪科刑法條全文：
毒品危害防制條例第4條
製造、運輸、販賣第一級毒品者，處死刑或無期徒刑；處無期徒
刑者，得併科新臺幣 1 千萬元以下罰金。
製造、運輸、販賣第二級毒品者，處無期徒刑或 7 年以上有期徒
刑，得併科新臺幣 7 百萬元以下罰金。
製造、運輸、販賣第三級毒品者，處 5 年以上有期徒刑，得併科
新臺幣 5 百萬元以下罰金。
製造、運輸、販賣第四級毒品者，處 3 年以上 10 年以下有期徒
刑，得併科新臺幣 3 百萬元以下罰金。
製造、運輸、販賣專供製造或施用毒品之器具者，處 1 年以上 7
年以下有期徒刑，得併科新臺幣 1 百萬元以下罰金。
前五項之未遂犯罰之。
